【裁判字號】    90,交易,581
【裁判日期】    901218
【裁判案由】    過失致死
【裁判全文】
臺灣板橋地方法院刑事判決                          九十年度交易字第五八一號
    公  訴  人  台灣板橋地方法院檢察署檢察官
    被      告  甲○○
右列被告因過失致死案件，經檢察官提起公訴（九十年偵字第九二六二號），本院判
決如左：
    主  文
甲○○因過失致人於死，處有期徒刑月，如易科罰金，以佰元折算壹日。緩刑貳
年。
    事  實
一、甲○○於民國（下同）九十年一月十一日晚六時三十分許，騎乘車號ＵＦＢ─六
    九七號輕型機車，由台北縣新店市往中和市方向行駛，行經台北縣中和市○○○
    路一一三號前，理應注意汽車行進中駕駛人應注意車前狀況，並隨時採取必要之
    安全措施，且當時天晴、夜間有照明、視距良好且路面無障礙，並無不能注意之
    情形，適有違規穿越二線道之行人陳廣英未注意來往車輛而通過該處，甲○○見
    狀竟疏未注意採取減速之方式通過，猶加速前進，致閃避不及，撞擊陳廣英倒地
    ，甲○○見狀迅即以電話報警，將陳廣英送往台北縣新店市耕莘醫院急救，甲○
    ○並向前來處理之警員於裁判未發覺前，自首上情並願接受裁判，而陳廣英於送
    醫後終因顱內出血不治死亡。
二、案經台灣板橋地方法院檢察署檢察官相驗後簽分偵查起訴。
    理  由
一、訊據被告甲○○對於右揭時、地騎乘機車發生車禍之事實並不否認；惟否認有何
    過失之犯行，並辯稱：伊當時看到有一個人要過馬路，即減速要讓行人先過，但
    該行人卻又停住，伊心想行人要禮讓，即加速前進，未料行人突然走出來，才會
    撞上云云。經查：被告既已發現被害人陳廣英欲通過肇事路段，理應提高警覺為
    是，惟被告所騎乘之機車卻撞擊被害人陳廣英，益見被告係疏失所致。此外並有
    道路交通事故調查報告表及現場與肇事機車照片共十四幀在卷可稽。而被害人陳
    廣英因本件車禍致顱內出血不治死亡，亦經台灣板橋地方法院檢察署檢察官督同
    檢驗員相驗屬實，有勘驗筆錄、相驗屍體證明書、驗斷書附卷足按。按汽車行駛
    時，駕駛人應注意車前狀況並隨時採取必要之安全措施，道路交通安全規則第九
    十四條第三項定有明文。被告於前揭時地駕車，自應遵守上述交通安全規定，當
    時並無不能注意之情事，竟仍疏於注意，致生本件交通事故，其有過失甚明，台
    灣省台北縣區車輛行車事故鑑定委員會亦同此認定，有該委員會九十年四月三十
    日北鑑字第九０一一０二號函在卷可參。故被告所辯各節，顯屬飾卸之詞，不足
    採信。又被告過失行為與被害人死亡之間，顯有相當因果關係。再被害人陳廣英
    穿越道路未注意來往車輛，縱與有過失，亦無解於被告過失責任之成立。罪證明
    確，被告犯行洵堪認定。
二、核被告所為，係犯刑法第二百七十六條第一項過失致死之罪。又被告於犯罪未發
    覺之前，即向前來處理之警員自首上開犯行，並願接受裁判（有筆錄在卷），合
    於自首之規定，依法減輕其刑。爰審酌被告之品行、智識程度、被告過失之程度
    及因被害人陳廣英係隻身在台榮民，被告已賠償被害人之喪葬費用新台幣十五萬
    元達成協議（有證人即榮民外駐輔導員呂亞棟陳述在卷及協議書乙紙附卷）以及
    被告犯罪後迅將被害人送醫急救等一切情狀，量處如主文所示之刑，並諭知易科
    罰金之折算標準，用資懲儆。末查；被告前未曾受有期徒刑以上刑之宣告，有台
    灣高等法院檢察署刑案紀錄簡覆表在卷可徵。被告因一時不慎致犯本罪，經此偵
    審教訓，信已足收警惕、謹慎之效，應無再犯之虞，本院認其宣告之刑以暫不執
    行為適當，爰依法諭知緩刑二年，以示矜恤。
據上論斷，應依刑事訴訟法第二百九十九條第一項前段，刑法第二百七十六條第一項
、第四十一條第一項前段、第六十二條前段、第七十四條第一款，罰金罰鍰提高標準
條例第一條前段、第二條，判決如主文。
本案經檢察官李海龍到庭執行職務
中      華      民      國      九十        年    十二    月    十八    日
                                      台灣板橋地方法院交通法庭
                                          法  官  潘  長  生
右正本證明與原本無異
如不服本判決應於送達後十日內向本院提出上訴狀
                                          書記官  王  增  華
中      華      民      國      九十        年    十二    月    二十    日
附錄本案論罪科刑法條全文：
刑法第二百七十六條：
因過失致人於死者，處二年以下有期徒刑、拘役或二千元以下罰金。
從事業務之人，因業務上之過失犯前項之罪者，處五年以下有期徒刑或拘役，得併科
三千元以下罰金。


司法院資訊處製作；財團法人民間司法改革基金會備份。
